臺灣高雄地方法院刑事判決　　　　　　　94年度訴字第3508號
公　訴　人　臺灣高雄地方法院檢察署檢察官
被　　　告　甲○○
上列被告因毒品危害防制條例案件，經檢察官提起公訴（94年度
毒偵字第7255號），被告於本院準備程序中自白犯罪，經合議庭
裁定由受命法官依簡式審判程序獨任審理，判決如下，本院判決
如下：
    主  文
甲○○連續施用第一級毒品，累犯，處有期徒刑玖月。扣案之海
洛因包肆包（合計淨重零點柒參公克、包裝重零點玖貳公克）均
沒收銷燬之。
    事  實
一、甲○○前於民國88年間，因施用毒品案件，經本院裁定送觀
    察、勒戒及強制戒治，嗣於88年12月14日因停止戒治釋放，
    餘付保護管束，於89年7 月21日保護管束期滿，未經撤銷，
    視為強制戒治執行完畢，由臺灣高雄地方法院檢察署檢察官
    於89年8 月9 日以89年度戒毒偵字第524 號為不起訴處分確
    定後，復因施用第一級毒品案件，經送強制戒治，並經提起
    公訴，於92年6 月24日，經本院以94年度訴字第1027號判處
    有期徒刑8 月確定，於93年8 月31日（起訴書誤載為93年9
    月1 日）縮短刑期執行完畢。詎甲○○於強制戒治期滿釋放
    後5 年內復基於概括犯意，自94年1 月初某日起至同年8 月
    17 日 晚上8 時止，連續在高雄市前鎮區○○○街3 號住處
    施用第一級毒品海洛因，為警於同年8 月18日上午11時20分
    許，在高雄市○○區○○路48號前查獲，並扣得第一級毒品
    洛因4 包（淨重0.73公克，空包裝重0.92公克）。
二、案經高雄市政府警察局苓雅分局分局報請臺灣高雄地方法院
    檢察署檢察官偵查起訴。
    理  由
一、本件被告甲○○所犯為死刑、無期徒刑、最輕本刑為3 年以
    上有期徒刑以外之罪，其於準備程序進行中，就被訴事實為
    有罪之陳述，經告知簡式審判程序之旨，並聽取當事人之意
    見後，本院認宜以獨任進行簡式審判程序，而裁定進行簡式
    審判程序審理，合先敘明。
二、右揭事實，業據被告於本院審理中自白不諱，且其為警查獲
    時所採取之尿液，經送請送高雄市立凱旋醫院，以酵素免疫
    法（EIA）及 氣相層析質譜法（GC/M S）方法檢驗結果，呈
    嗎啡陽性反應，此有該醫院94年8 月29日濫用藥物尿液檢驗
    報告1 紙附卷可稽。而扣案之白色粉末4 包經送請法務部調
    查局檢驗結果，認4 包白色粉末含海洛因成分，淨重共計
    0.73公克，空包裝重0.92公克，有該局調科壹字第22002169
    5 號鑑定通知書1 紙存卷可參，是該白色粉末4 小包係第一
    級毒品海洛因無訛。足徵被告前開施用第一級毒品海洛因之
    自白核與事實相符，堪可採為論罪科刑之依據。
三、另被告前於88年間，因施用毒品案件，經本院裁定送觀察、
    勒戒及強制戒治，嗣於88年12月14日因停止戒治釋放，餘付
    保護管束，於89年7 月21日保護管束期滿，未經撤銷，視為
    強制戒治執行完畢，由臺灣高雄地方法院檢察署檢察官於89
    年8 月9 日以89年度戒毒偵字第524 號為不起訴處分確定後
    有台灣高等法院被告前案紀錄表1 紙附卷可按，其於前開執
    行完畢釋放後，5 年內復犯本件施用毒品罪，應依毒品危害
    防制條例第23條第2 項之規定，予以處罰。
四、核被告所為，係犯毒品危害防制條例第10條第1項之施用第
    一級毒品罪。被告先後多次施用第一級毒品海洛因之行為，
    時間緊接，方法相同，觸犯構成要件相同之罪名，顯係基於
    概括犯意反覆為之，為連續犯，應依刑法第56條之規定，論
    以一罪，並加重其刑。又其施用第一級前後持有該毒品之低
    度行為，應分別被其施用之高度行為所吸收，不另論罪。又
    被告自94年1 月初某日起至同年7 月底某日施用第一級毒品
    之行為，雖未經起訴，惟與前開起訴部分有連續犯裁判上一
    罪之關係，應為起訴效力所及，本院自得併予審究。
五、被告前於因施用第一級毒品案件，經本院以94年度訴字第10
    27號判處有期徒刑8 月確定，於93年8 月31日縮短刑期執行
    完畢，有臺灣高等法院被告全國前案紀錄表1 紙在卷可按，
    其於5 年內再犯本件最重本刑為有期徒刑以上之罪，為累犯
    ，應依刑法第47條之規定，加重其刑，並依同法第70條之規
    定遞加之。又本件係因員警發覺被告行跡可疑且有毒品前科
    而加以盤查，並在被告同意下，請被告將身上之違禁物交出
    ，是本案並非係被告在未有偵查犯罪職務之機關或公務員發
    覺其為犯罪人前，主動表示有施用毒品及交出身上毒品，自
    不符自首要件，被告辯稱有自首之適用，應無足採，併予指
    明。
六、爰審酌被告前有施用毒品之不良素行，歷經觀察、勒戒及戒
    治程序後，仍未能徹底戒絕毒品，且屢經查獲，隨即再犯，
    顯見意志不堅，且有失政府制定毒品危害防制條例之立法美
    意，本不宜寬貸，惟念其施用毒品乃自戕一己之身體健康，
    尚未害及他人，且犯後終知能坦承犯行等一切情狀，分別量
    處如主文所示之刑。又扣案之白色粉末4 包經送請法務部調
    查局鑑驗結果，係第一級毒品海洛因，為違禁物，又裝放海
    洛因粉末之殘餘粉末膠袋因與毒品無從析離，均係違禁物，
    不論屬犯人所有與否，爰均依毒品危害防制條例第18條第1
    項前段之規定，併予宣告沒收銷毀之。
據上論斷，應依刑事訴訟法第273 條之1 第1 項、第299 條第1
項前段，毒品危害防制條例第10條第1 項、第18條第1 項前段，
刑法第11條、第56條、第47條，判決如主文。
本案經檢察官乙○○到庭執行職務。
中　　華　　民　　國　　94　　年　　12　　月　　29　　日
                  刑事第十庭    法　官  楊淑珍
以上正本證明與原本無異。
如不服本判決，應於判決送達後10日內，向本院提出上訴狀。
中　　華　　民　　國　　94　　年　　12　　月　　29　　日
                                書記官  林秀敏
附錄本件論罪法條全文：
毒品危害防制條例第10條
施用第一級毒品者，處 6 月以上 5 年以下有期徒刑。
施用第二級毒品者，處 3 年以下有期徒刑。
